---
title: "CorrigeDataCamp"
output: html_document
date: "2026-04-13"
author: "Andrea Vandirek Romero"
---

```{r setup, include=FALSE}
knitr::opts_chunk$set(echo = TRUE)

# Carga de librerías
library(tidyverse)
library(lubridate)
library(knitr)
```

**Trabajo Corrección automática de tareas de Datacamp**

Objetivo: Desarrollar un programa que permita realizar la corrección automática de una tarea de Datacamp y asigne a cada alumno la puntuación obtenida. 

```{r}
# se buscan todos los ficheros de puntuaciones
puntos_rutas <- list.files("Alumnos/.", pattern = "puntos.txt", full.names = TRUE, recursive = TRUE)

# se buscan todos los ficheros con el justificante del curso
justificante_rutas <- list.files("Alumnos/.", pattern = "certificate.pdf", full.names = FALSE, recursive = TRUE)


# extraccion de apellidos de los alumnos
apellidos <- list.files("Alumnos/.", full.names = FALSE, recursive = TRUE) %>%
            strsplit(split = ',', fixed = TRUE) %>%
            map_chr(1) %>%
            unique()

puntos <- sapply(puntos_rutas, function(x) (readLines(x, warn = FALSE)))
```

#Reflexion sobre datos obtenidos

¿Todas las entregas usaron como nombre del fichero de puntos el indicado; puntos.txt ?


Viendo el número total de alumnos y comparándolo con el total de ficheros "puntos.txt" encontrados podemos comprobar que no todos los alumnos han entregado el fichero con el nombre correcto.
```{r}
cat("Total de archivos 'puntos.txt' encontrados:", length(puntos),
    "\nTotal de alumnos detectados:", length(apellidos))
```


¿Cuántas variantes hay?

Para encontrar todas las posibles variantes del los nombres de los archivos vamos a buscar todos los nombres de los archivos en las carpetas individuales de los estudiantes y filtramos por valores distintos para contar el total.
```{r}
# extraemos solo el nombre final del archivo de todas las rutas encontradas y filtramos las unicas
variantes_puntos <- list.files("Alumnos/.", full.names = FALSE, recursive = TRUE) %>% basename() %>% unique() %>% length()

cat("Total de variantes de nombres de los archivos de los estudiantes:", variantes_puntos)
```


¿Todas las entregas contienen el fichero de puntos y el justificante de realización del curso ?


Controlando las carpetas de cada alumno vemos si todos tienen dos archivos, sin depender del nombre especifico que le puso cada estudiante al archivo.
```{r}
# lista de las carpetas de los alumnos ignorando la carpeta raiz
archivos_alumno <- list.dirs("Alumnos/.", recursive = FALSE) 
num_archivos_alumno <- sapply( archivos_alumno, function(carpeta) {length(list.files(carpeta, recursive = TRUE))})

# verificamos si todos tienen exactamente 2
todos_tienen_dos <- all(num_archivos_alumno == 2)

cat("Todas las carpetas tienen dos archivos?", ifelse(todos_tienen_dos, "SÍ", "NO"))
```

