---
title: "CorrigeDataCamp"
output: html_document
date: "2026-04-13"
author: "Andrea Vandirek Romero"
---

```{r setup, include=FALSE}
knitr::opts_chunk$set(echo = TRUE)

# Carga de librerías
library(tidyverse)
library(lubridate)
library(knitr)
library(openxlsx)
```

**Trabajo Corrección automática de tareas de Datacamp**

Objetivo: Desarrollar un programa que permita realizar la corrección automática de una tarea de Datacamp y asigne a cada alumno la puntuación obtenida. 

```{r}
# se buscan todos los ficheros de puntuaciones
puntos_rutas <- list.files("Alumnos/.", pattern = "puntos.txt", full.names = TRUE, recursive = TRUE)

# se buscan todos los ficheros con el justificante del curso
justificante_rutas <- list.files("Alumnos/.", pattern = "certificate.pdf", full.names = FALSE, recursive = TRUE)


# extraccion de apellidos de los alumnos
apellidos <- list.files("Alumnos/.", full.names = FALSE, recursive = TRUE) %>%
            strsplit(split = ',', fixed = TRUE) %>%
            map_chr(1) %>%
            unique()

puntos <- lapply(puntos_rutas, function(x) (readLines(x, warn = FALSE)))
```

#Reflexion sobre datos obtenidos

¿Todas las entregas usaron como nombre del fichero de puntos el indicado; puntos.txt ?


Viendo el número total de alumnos y comparándolo con el total de ficheros "puntos.txt" encontrados podemos comprobar que no todos los alumnos han entregado el fichero con el nombre correcto.
```{r}
cat("Total de archivos 'puntos.txt' encontrados:", length(puntos),
    "\nTotal de alumnos detectados:", length(apellidos))
```


¿Cuántas variantes hay?

Para encontrar todas las posibles variantes del los nombres de los archivos vamos a buscar todos los nombres de los archivos en las carpetas individuales de los estudiantes y filtramos por valores distintos para contar el total.
```{r}
# extraemos solo el nombre final del archivo de todas las rutas encontradas y filtramos las unicas
variantes_puntos <- list.files("Alumnos/.", full.names = FALSE, recursive = TRUE) %>% basename() %>% unique() %>% length()

cat("Total de variantes de nombres de los archivos de los estudiantes:", variantes_puntos)
```


¿Todas las entregas contienen el fichero de puntos y el justificante de realización del curso ?


Controlando las carpetas de cada alumno vemos si todos tienen dos archivos, sin depender del nombre especifico que le puso cada estudiante al archivo.
```{r}
# lista de las carpetas de los alumnos ignorando la carpeta raiz
archivos_alumno <- list.dirs("Alumnos/.", recursive = FALSE) 
num_archivos_alumno <- sapply( archivos_alumno, function(carpeta) {length(list.files(carpeta, recursive = TRUE))})

# verificamos si todos tienen exactamente 2
todos_tienen_dos <- all(num_archivos_alumno == 2)

cat("Todas las carpetas tienen dos archivos?", ifelse(todos_tienen_dos, "SÍ", "NO"))
```

#Creacion del data frame

```{r}
# modificamos los datos guardados en puntos para valores no numericos devolver NA
puntos_limpio <- lapply(puntos, function(x) {as.numeric(x)}) %>% unlist()

# creamos una variable para almacenar las rutas de los achivos de puntuacion donde si falta el archivo rellenamos con NA
puntos_rutas_completo <- character(64) 
for (i in 1:64) {
  puntos_rutas <- list.files(archivos_alumno[i], pattern = c("*puntos*","*.txt"), full.names = TRUE)
  if (length(puntos_rutas) > 0) {
    puntos_rutas_completo[i] <- puntos_rutas
  } else {
    puntos_rutas_completo[i] <- NA
  }
}

# puntos como cadena de texto
puntos_texto <- lapply(puntos_rutas_completo, function(x) {
  if (file.exists(x)) {
    contenido <- readLines(x, warn = FALSE)
    return(paste(contenido, collapse = " "))
  } else {return(NA)}}) %>% unlist()


nombres = c("apellidos", "puntos", "NomFile", "Puntos")
puntos_alumnos <- data.frame(apellidos, puntos_limpio, puntos_rutas_completo, puntos_texto) %>% arrange(apellidos)
colnames(puntos_alumnos) <- nombres

write.xlsx(puntos_alumnos, file = "NotasRIntermedio.xlsx")
```

